臺灣高雄地方法院刑事判決　　　　　　　 94年度易字第315號
　公　訴　人　臺灣高雄地方法院檢察署檢察官
　被　　　告　甲○○
上列被告因違反著作權法案件，經檢察官提起公訴（94年度偵字
第2292號），嗣因被告就被訴事實為有罪之陳述，本院並聽取當
事人之意見後，改由受命法官獨任依簡式審判程序審理，判決如
下：
      主  文
甲○○連續明知係侵害著作財產權之重製光碟而散布，處有期徒
刑陸月，如易科罰金，以參佰元折算壹日。緩刑貳年。
扣案如附表所示之盜版音樂光碟共柒片，均沒收之。
    事  實
一、甲○○於民國94年1 月間某日，向姓名、年籍不詳，綽號「
    董仔」之成年男子，以每片新臺幣（下同）20元之代價，購
    入如附表所示之侵害他人著作財產權之重製音樂光碟（CD）
    後，其明知如附表所示之音樂光碟係「全員集合國際多媒體
    股限有限公司」（以下稱全員集合公司）享有著作財產權之
    錄音著作，未經著作財產權人全員集合公司之同意或授權，
    不得散布，竟基於以移轉所有權方法散布侵害著作財產權之
    重製光碟之概括犯意，連續自民國94年1 月8 日起，在高雄
    縣大社鄉○○村○○路51號前之夜市內，擺設攤位公開陳列
    如附表所示之盜版音樂光碟，並以每片50元之價格，供不特
    定人選購，並販賣予不特定人共3 片，而牟取其中之價差。
    嗣於94年1 月15日29時50分許，為警在上開夜市內查獲，並
    扣得如附表所示之音樂光碟共7 片，始悉上情。
三、案經高雄縣政府警察局仁武分局報告臺灣高雄地方法院檢察
    署檢察官偵查起訴。
    理  由
一、被告甲○○所犯係死刑、無期徒刑、最輕本刑為三年以上有
    期徒刑以外之罪，其於準備程序中就被訴事實為有罪之陳述
    ，經法官告知簡式審判程序之旨，並聽取公訴人及被告之意
    見後，經本院裁定由受命法官獨任進行簡式審判程序，合先
    敘明。
二、上開被告明知如附表所示之音樂光碟片係侵害他人著作財產
    權之重製光碟，仍於前揭時、地，擺設攤位販賣予不特定之
    人，賺取其中之差額牟利之事實，業據被告於本院供稱：我
    以每片20元之價格，向一位不知名之男子購買盜版CD共10
    片，再以每片50元之價格出售，自94年1月8日起開始販賣，
    已經賣了3片等語，核與告訴代理人乙○○於警詢中指訴有
    關如附表所示之音樂光碟片均係非經授權重製之盜版光碟等
    語，大致相符，復有專屬授權合約書2份及正版光碟封面影
    本等在卷可稽，及如附表所示之盜版光碟片共7片扣案可佐
    ，足認被告上開自白核與事實相符，應堪採信。綜上所述，
    本案事證明確，被告犯行，堪予認定。
三、按著作權法於93年9月1日修正公布後，其中第91條之1第2、
    3 項規定：「明知係侵害著作財產權之重製物而散布或意圖
    散布而公開陳列或持有者，處3年以下有期徒刑，得併科新
    臺幣7萬元以上75萬元以下罰金。犯前項之罪，其重製物為
    光碟者，處6月以上3年以下有期徒刑，得併科新臺幣20萬元
    以上200萬元以下罰金」，依該立法理由所示：「本條各項
    均指以移轉所有權方式之散布，至於出租方式或出借方式之
    散布，則分別規定於第92條及第93條，與本條無涉」，是被
    告販賣盜版音樂光碟之行為，核係犯著作權法第91條之1第3
    項、第2項之明知係侵害著作財產權之重製光碟而散布罪。
    被告意圖散布而公開陳列及持有盜版音樂光碟之低度行為，
    為散布之高度行為所吸收，均不另論罪。被告先後多次犯行
    ，時間緊接、手法相同，所犯係構成要件相同之罪，顯基於
    概括犯意反覆為之，為連續犯，依刑法第56條規定，以一罪
    論。爰審酌被告貪圖私利，漠視他人辛勤智慧勞動成果，公
    然擺設攤位販賣侵害他人著作財產權之音樂光碟，有損著作
    財產權人之權利，惟念其前無前科紀錄，有臺灣高等法院被
    告全國前案紀錄表一份在卷可憑，素行良好，且犯後亦坦承
    犯，尚知悔悟等一切情狀，量處如主文所示之刑，並諭知易
    科罰金之折算標準，以資懲儆。末查，被告未曾受有期徒刑
    以上刑之宣告，業如上述，僅因一時失慮，偶罹刑典，經此
    偵、審程序及刑之宣告後，當知所警惕，信無再犯之虞，雖
    被告末與告訴人達成民事和解，賠償告訴人所受之損害，惟
    被告涉犯販賣盜版光碟之數量僅10片，且犯後坦承犯行，深
    知悔悟，亦當庭表示不再販賣盜版光碟之決心，本院因認上
    開對其宣告之刑以暫不執行為當，併予以宣告緩刑2年，以
    啟自新。
四、至扣案如附表所示之盜版音樂光碟共7片，係被告所有，供
    犯罪所用之物，業據被告供承在卷，依著作權法第98條但書
    規定，不問屬於犯人與否，均併予宣告沒收之。
據上論斷，應依刑事訴訟法第273條之1第1項、第299條第1項前
段，著作權法第91之1第3項、第2項、第98條但書，刑法第11條
、第56條、第41條第1項前段、第74條第1款，罰金罰鍰提高標準
條例第2條，判決如主文。
本案經檢察官丙○○到庭執行職務。
中　　華　　民　　國　　94　　年　　3 　　月　　28　　日
                         臺灣高雄地方法院刑事第二庭
                             法  官  曾鴻文
以上正本證明與原本無異。
如不服本判決，應於收受送達後10日內向本院提出上訴書狀。
中　　華　　民　　國　　94　　年　　3 　　月　　28　　日
　　　　　　　　　　　       書記官  王高山
附記論罪法條全文：
著作權法第91條之1擅自以移轉所有權之方法散布著作原件或其
重製物而侵害他人之著作財產權者，處三年以下有期徒刑、拘役
，或科或併科新臺幣五十萬元以下罰金。
明知係侵害著作財產權之重製物而散布或意圖散布而公開陳列或
持有者，處三年以下有期徒刑，得併科新臺幣七萬元以上七十五
萬元以下罰金。犯前項之罪，其重製物為光碟者，處六月以上三
年以下有期徒刑，得併科新臺幣二十萬元以上二百萬元以下罰金
。但違反第八十七條第四款規定輸入之光碟，不在此限。
犯前二項之罪，經供出其物品來源，因而破獲者，得減輕其刑。
附表：
┌──┬─────────┬───┬────────────┐
│編號│盜版音樂光碟片名稱│數　量│ 著　作　財　產　權　人 │
├──┼─────────┼───┼────────────┤
│ 1  │白冰冰  台灣加油  │1片　 │全員集合國際多媒體股份有│
│    │                  │      │限公司                  │
├──┼─────────┼───┼────────────┤
│ 2  │袁小迪  重出江湖  │1片　 │同上                    │
│    │                  │      │　                      │
│    │                  │      │　                      │
├──┼─────────┼───┼────────────┤
│ 3  │向惠玲  我愛的人不│1片　 │同上                    │
│    │        是我      │      │　                      │
│    │                  │      │　                      │
├──┼─────────┼───┼────────────┤
│ 4  │詹雅雯  台灣紅歌2-│2片　 │同上                    │
│    │         女人夢   │      │　                      │
├──┼─────────┼───┼────────────┤
│ 5  │詹雅雯   想厝的人 │2片　 │同上                    │
├──┼─────────┴───┴────────────┤
│合計│7片                                                 │
└──┴──────────────────────────┘
